【裁判字號】    97,易,435
【裁判日期】    970829
【裁判案由】    詐欺
【裁判全文】
臺灣基隆地方法院刑事判決               97年度易字第435號
公  訴  人  臺灣基隆地方法院檢察署檢察官
被      告  庚○○
上列被告因詐欺案件，經檢察官提起公訴（97年度偵字第236 、
390 、2599、2643號），被告並為有罪陳述，本院合議庭乃裁定
由受命法官獨任以簡式審判程序進行審理，並判決如下：
    主  文
庚○○幫助意圖為自己不法之所有，以詐術使人將本人之物交付
，處拘役伍拾日，如易科罰金，以新臺幣壹仟元折算壹日。
    事  實
一、庚○○明知申請金融機構帳戶使用實屬輕而易舉之事，復明
    知一般人無故索取他人金融帳戶使用之行徑，常與財產犯罪
    密切相關；雖無「提供金融帳戶予他人使用，必然引發該他
    人萌生恃以實施詐欺犯罪」之確信，仍有「提供自己金融帳
    戶予他人使用，可能足以幫助該他人及與之有犯意聯絡者（
    下稱「詐騙集團」）實施詐欺犯罪」之預見，猶不違背其本
    意（即縱使該詐騙集團果恃庚○○之金融帳戶實施詐欺犯罪
    ，亦不違反庚○○之本意），進而基於幫助詐騙集團實施詐
    欺犯罪之不確定故意，於民國96年7 月22日以前之96年7 月
    間某日，在臺北市○○路○段某處，將自己向附表所示各該
    金融機構申辦如附表所示各該帳號之金融帳戶存摺、金融卡
    、印鑑章連同其密碼等資料，一併持交予不詳詐騙集團使用
    ，而對該詐騙集團提供助力，幫助上開詐騙集團遂彼等向不
    特定第三人詐取財物之目的。其後，上開詐騙集團果基於詐
    騙之「單一」犯意聯絡，在時、空密接之情形下，推派姓名
    年籍不詳之成年成員數名，或反覆、輪流利用人頭電話致電
    予「不特定」之多數人，對接聽者訛稱乃受託討債，或反覆
    、輪流經由電腦設備連線上網散佈不實之援交及物品標售訊
    息，而於時、空密接之情形下，持續對「不特定」之多數人
    施以詐術；其中，接獲詐騙集團來電及連線上網之「不特定
    」多數人中，則果有如附表所示之人，因誤信所指「受託討
    債」、「援交」、「物品標售」等訊息，而於附表所示匯款
    時、地，誤將自己帳戶內如附表所示項款，轉匯至業由詐騙
    集團支配管領之庚○○如附表所示金融帳戶。上開詐騙集團
    遂對附表所示之人詐欺取財得逞。嗣附表所示之人雖查覺事
    有蹊蹺而報警究辦，然前開詐騙集團與上開資金之關聯性，
    仍因庚○○前揭金融帳戶之介入而遭切斷，致員警無從自上
    開資金流向以逆推追查該詐騙集團之實際所在。
二、案經臺灣臺北地方法院檢察署、臺灣士林地方法院檢察署呈
    請臺灣高等法院檢察署令轉臺灣基隆地方法院檢察署檢察官
    偵查起訴。
    理  由
壹、程序事項
    查本案被告庚○○所犯者非為死刑、無期徒刑、最輕本刑為
    三年以上有期徒刑之罪或高等法院管轄第一審案件，其於準
    備程序進行中，先就被訴事實為有罪之陳述，經告知其簡式
    審判程序之旨，並聽取公訴人、被告之意見後，本院業已依
    刑事訴訟法第二百七十三條之一第一項規定，裁定由受命法
    官獨任以簡式審判程序進行本案之審理。
貳、實體事項
一、證據能力
    「被告以外之人於審判外之言詞或書面陳述，除法律有規定
    者外，不得作為證據」之規定，於法院以簡式審判程序處刑
    者，不適用之。刑事訴訟法第一百五十九條第二項前段定有
    明文。乃不受傳聞證據法則拘束之例外性規定。準此，本案
    相關證人於審判外之言詞或書面陳述，倘查無不得作為本案
    審判依據之其他情事，復業經本院踐行證據調查之合法程序
    ，就令係屬審判外之陳述，核其亦可據為本案審判之證據。
    合先指明。
二、事實認定
    前揭事實業據被告庚○○於本院審理時坦承在卷，並經證人
    即如附表所示被害人丁○○、辛○○、戊○○、己○○、丙○○、乙○○證述明確，且有如附表「卷證一覽」欄所示資
    料在卷足考。綜上，堪認被告於本院審理時之任意性自白，
    與事實相符，可以採信。從而，本案事證明確，被告如本判
    決事實欄所載犯行，洵堪認定。
三、論罪科刑：
  (一)關於本案之正犯（被幫助者）：
    本案實際遂行詐騙手法者，固係意在對不特定之多數人施以
    詐術並取得財物；即彼等所為，並非基於一個意思決意並僅
    顯現一個意思活動，且彼等所侵害者，亦分屬不同之財產法
    益（即所侵害之法益並非單一）；惟本案實際遂行詐騙手法
    者，實乃反覆、輪流利用人頭電話致電予「不特定」之多數
    人，對接聽者訛稱乃受託討債，或反覆、輪流經由電腦設備
    連線上網散佈不實之援交及物品標售訊息，而於時、空密接
    之情形下，持續對「不特定」之多數人施以詐術，藉以使接
    獲詐騙集團來電及連線上網之「不特定」被害人陷於錯誤，
    進而誤將自己帳戶內現金轉匯至如附表所示帳戶，此均經本
    院認定如前。茲就本案實際遂行詐騙者利用人頭電話或電腦
    網路「隨機」選擇被害人以行詐騙暨藉由如附表所示金融帳
    戶取得財物之情節以觀，已明顯可見「本案實際遂行詐騙手
    法及與之有犯意聯絡者」利用前揭方式斂財，並非出於一時
    或偶發，是自客觀以言，實已堪認「本案實際遂行詐騙手法
    及與之有犯意聯絡者」，當有反覆實施類似本案之詐欺取財
    犯罪之意。即本案之詐騙行為人，應係出於「單一」之詐騙
    犯罪意思而反覆實施同種類之犯罪行為，雖彼等在反覆利用
    相同手法誘使「不特定」被害人上當的過程中，或因被害人
    並未上當，或因被害人息事寧人，致本案經披露者，僅如附
    表所示被害人丁○○、辛○○、戊○○、己○○、丙○○、
    乙○○6 人，然此除無礙於彼等藉上開手法所反覆實施之詐
    騙行為間，具時、空密接連結之特性，自第三人之立場觀其
    整體犯罪流程，彼等連貫詐騙行為之實施，亦與單一之整體
    事件無殊。是自刑法評價與其評價客體的對應關係而論，倘
    割裂本案之整體犯罪流程而為數罪評價，則恐與刑罰之過度
    評價禁止原則相悖，並有違憲法所揭櫫之比例原則。且就令
    較之一般性及偶發性的詐騙事件而言，本案詐騙情節所可能
    牽累之範圍尤為深廣，然此亦非立法者或裁判者得恃以侵越
    刑罰過度評價禁止原則之正當理由（按：依現行法之規定，
    此部分可由法官在量刑之際，個案予以斟酌）。又有關行為
    人基於概括犯意，多次對不同被害人詐騙之犯罪，司法實務
    歷來習依95年7 月1 日修正施行前之刑法第五十六條連續犯
    規定論以一罪，並加重其刑；雖上開連續犯之規定業經修正
    刪除，並自95年7 月1 日施行，然考諸其修正理由說明四：
    「至連續犯之規定廢除後，對於部分習慣犯，例如竊盜、吸
    毒等犯罪，是否會因適用數罪併罰而使刑罰過重產生不合理
    之現象一節，在實務運用上應可參考德、日等國之經驗，委
    由學界及實務以補充解釋之方式，發展接續犯之概念，對於
    合乎接續犯或包括的一罪之情形，認為構成單一之犯罪，以
    限縮數罪併罰之範圍，用以解決上述問題。」足見，刑法新
    制刪除連續犯規定之目的，並非意謂在舊制時代應依連續犯
    規定論以一罪者，在新制施行之後，即應一律論以數罪。且
    參酌新制精神，「行為單數」及「行為複數」之概念，亦有
    重新定位之必要。爰參考立法理由所揭示之德國實務經驗，
    以德國實務擴張「自然行為單數」的概念，考量本案詐騙行
    為人係出於「單一」之詐騙犯罪意思而反覆實施同種類之犯
    罪行為，且所反覆實施之各別詐騙行為間，復具有時、空密
    接之特性，致第三人觀其整體犯罪流程，仍認與單一之整體
    事件無殊；兼以本案所侵害之法益雖非單一，然亦僅止於財
    產法益，而與高度之屬人法益（如：生命、身體、自由、名
    譽）無妨，因認本案詐騙行為人出於「單一」之詐騙犯罪意
    思而反覆實施同種類之犯罪行為，應屬「自然行為單數」，
    雖其間或涉有詐騙未果者，或涉有詐騙得逞者（其中，除本
    案所涉者外，亦可能另有尚未經披露之部分），然此不過是
    基於一個自然行為單數所成立的數個詐欺既遂或詐欺未遂罪
    名，應依刑法第五十五條規定，論以想像競合犯，並從一較
    重之刑法第三百三十九條第一項之詐欺罪名處斷，而非係「
    行為複數」與「數罪併罰（犯罪之實質競合）」所欲處理的
    問題。
  (二)關於幫助犯（本案被告）：
  1.按在金融機構開設帳戶，請領存摺及金融卡，係針對個人身
    分之社會信用而予以資金流通，具有強烈之屬人性格，而金
    融帳戶作為個人理財之工具，申請開設並無任何特殊限制，
    除一般民眾皆得以存入最低開戶金額之方式申請取得，一人
    同時或異時在各別金融機構申請數個存款帳戶使用概無不可
    ，其申辦手續亦極為簡便，此實屬眾所周知之事，則按諸常
    人社會經驗，苟遇不熟識者委以自己名義申請帳戶，無論其
    所恃以蒐集、徵求金融帳戶使用之名目為何，提供帳戶者對
    於該等帳戶是否係供合法使用，絕無不起疑心之理。況且，
    金融帳戶事關個人財產權益之保障，具有高度專有性，非本
    人或與本人甚為親密者，實難認有何得以「自由流通使用（
    即任意有對價或無對價交付不熟識者使用）」之理，一般人
    亦應有妥為保管及防止他人任意使用之認識，縱情況特殊致
    偶需交付他人使用，亦必深入瞭解其用途，俾免該等專有物
    品被不明人士利用或恃之為與財產有關之犯罪工具，並期杜
    絕自己金融帳戶存款遭他人冒領之風險，此實為吾人按諸生
    活認知所極易體察之常識。是倘無正當理由而徵求他人金融
    帳戶使用者，客觀上顯然已可預見該人之犯罪意圖，係為恃
    以供某筆資金之存入、提領，且寓有隱暪該筆資金存入暨提
    領過程之意。參以今日社會，利用手機簡訊、寄送得獎通知
    ，乃至謊稱其信用卡遭人盜刷、個人資料遭人盜用、現金遭
    人盜領、電信費用欠繳、個人金融帳戶業遭指定「分期轉帳
    扣款」，甚或利用網路刊載不實交友（援交）訊息、於拍賣
    網頁上刊載不實物品標售訊息，以遂其詐欺取財目的等詐騙
    案件頻傳；「詐騙集團」利用大量徵求他人金融帳戶（俗稱
    人頭戶）之方式，遂其順利領取因詐欺所得贓款暨阻斷（或
    阻撓）查緝人員對渠等身分追查之目的者，復迭經新聞媒體
    披露在案，是就令被告在提供金融帳戶予「詐騙集團」使用
    之初，其主觀尚無「必然引發該詐騙集團萌生恃以實施詐欺
    犯罪」之確信，然衡諸常情及被告智識暨社會經驗，被告對
    於「提供自己帳戶予他人使用，可能足以使『該他人及與之
    有犯意聯絡者』恃以實施詐欺犯罪」乙節，理當有所預見，
    竟猶將如本判決事實欄所示之金融帳戶提供予「詐騙集團」
    使用，則被告主觀上顯有容忍並允許「自己帳戶經詐騙集團
    恃以實施詐欺犯罪」之意無疑。
  2.刑法所指故意，非僅指「直接故意」，尚包括「間接故意（
    未必故意）」在內；又所謂「間接故意」者，乃指行為人對
    於構成犯罪事實，預見其發生而其發生並不違反其本意者而
    言（刑法第十三條第二項規定參照）；再者，幫助犯之成立
    ，除行為人主觀上須出於幫助之故意，客觀上並須有幫助之
    行為；且所指「幫助行為」，係指對他人實現構成要件之行
    為施予助力者而言，至所謂之「幫助故意」，則係指行為人
    就被幫助者正欲從事犯罪或正在從事犯罪，且該犯罪有既遂
    之可能，而其行為復足以幫助他人實現構成要件者，在主觀
    上有所認識而言，尚不以行為人確知被幫助者係犯何罪名為
    其必要（惟仍需在幫助犯罪之共同認識範圍以內）；惟倘行
    為人在正犯實施犯罪以前，預為幫助行為者，則為事前幫助
    犯。茲單就本案現存事證而論，固無從證明被告即係實施詐
    欺手法之人；惟如附表所示被害人丁○○、辛○○、戊○○
    、己○○、丙○○、乙○○6 人既係經由上揭方式將各該項
    款轉入如附表所示被告金融帳戶，顯見，向被害人施以詐術
    之歹徒，無非係利用被告金融帳戶為其詐財工具。是在客觀
    上，本案縱使查無證據足認被告明知利用帳戶遂行犯罪者之
    行為態樣，除可能供詐欺取財、恐嚇取財（常見類型為竊車
    後向車主勒索財物，即一般所稱「擄車勒贖」），亦有可能
    遭從事擄人勒贖等重大犯罪，而溢出被告原先幫助犯罪之共
    同認識範圍，然參諸前揭說明，被告就「自己金融帳戶可能
    足以使詐騙集團恃以實施詐欺犯罪」乙節，仍應有不違反其
    本意之不確定故意（未必故意；間接故意）；換言之，本案
    所涉之「詐騙集團」果恃被告金融帳戶實施詐欺犯罪之事實
    ，顯然不違反被告之本意，被告主觀上，當有幫助詐欺取財
    之未必故意，客觀上，當有提供金融帳戶施予詐欺助力之幫
    助行為。此尤無可疑。
  3.核被告所為，係犯刑法第三十條第一項前段、第三百三十九
    條第一項之幫助詐欺取財罪。又本院既已參考立法理由所揭
    示之德國實務經驗，以德國實務擴張「自然行為單數」概念
    ，兼以本案客觀情節考量，認本案詐騙行為人（即本案正犯
    ）於時、空密接情形所持續實施者，乃「自然行為單數」意
    義下之一行為，並應依刑法第五十五條規定，以想像競合犯
    論處（參見前揭三(一)所述），則對正犯實現構成要件之行為
    施予助力之幫助犯即本案被告而言，當亦不因本案「經披露
    之被害人非僅止於1 人」，即衍生「數罪併罰（犯罪之實質
    競合）」之相關問題，併此指明。
  4.被告本案之所為，既僅就他人實施構成要件之行為施予助力
    而已，則其自屬幫助犯，應依刑法第三十條第二項規定，減
    輕其刑。
  5.本院審酌被告提供如附表所示金融帳戶予詐騙集團使用，供
    詐騙集團恃以實施詐欺犯罪暨掩飾、隱匿其資金來源、流向
    ，造成犯罪偵查困難，幕後犯罪者得以逍遙法外，致使此類
    犯罪手法層出不窮，嚴重危害交易秩序與社會治安，及其智
    識、犯罪目的、手段尚稱平和、並未實際參與詐欺取財犯行
    之可非難性較小，兼以坦承犯行而表悔悟之犯後態度等一切
    情狀，量處如主文所示之刑，以期相當，併諭知易科罰金之
    折算標準。
  6.被告交付予詐騙集團之存摺、金融卡等物，核非本案應義務
    沒收之物，且均未據扣案，又無證據證明迄未滅失；兼以按
    諸金融機構常見約款，金融機構所核發之帳戶存摺、金融卡
    ，原則上，均屬金融機構所有（參見大部分金融機構核發金
    融卡之背面約款記載），是以本案而論，本院亦無宣告沒收
    上開帳戶存摺及金融卡之法律依據，況且，本案經披露後，
    上開帳戶早經相關單位列為警示帳戶（犯罪帳戶），而無再
    遭人利用之虞，是倘本院逕為沒收之諭知，核既無助於日後
    相類犯罪之防堵，復僅徒增將來執行之困擾，爰均不予宣告
    沒收。
據上論斷，應依刑事訴訟法第二百七十三條之一第一項、第二百
九十九條第一項前段，刑法第三百三十九條第一項、第三十條、
第五十五條、第四十一條第一項前段，刑法施行法第一條之一，
判決如主文。
本案經檢察官甲○○到庭執行職務。
中    華    民    國    97    年    8     月    29    日
                  刑事第四庭法  官  王慧惠
以上正本證明與原本無異。
如不服本判決應於收受本判決後10日內向本院提出上訴書狀，其
未敘述上訴理由者，並得於提起上訴後10日內向本院補提理由書
狀（均須按他造當事人之人數附繕本）「切勿逕送上級法院」。
中    華    民    國    97    年    8     月    29    日
                            書記官  王一芳
附錄論罪法條：
刑法第339 條第1 項
意圖為自己或第三人不法之所有，以詐術使人將本人或第三人之
物交付者，處5 年以下有期徒刑、拘役或科或併科1 千元以下罰
金。
刑法第30條
幫助他人實行犯罪行為者，為幫助犯。雖他人不知幫助之情者，
亦同。
幫助犯之處罰，得按正犯之刑減輕之。
【附表】
┌──┬─────┬───────┬──────┬───┬──────┬───────┬─────┬─────────┐
│編號│戶      名│金  融  機  構│帳        號│被害人│匯 款 時 間 │匯  款  地  點│ 匯款金額 │卷   證   一   覽 │
│    │          │              │            │      │            │              │ (新臺幣) │                  │
├──┼─────┼───────┼──────┼───┼──────┼───────┼─────┼─────────┤
│  │庚  ○  ○│臺北富邦商業銀│000000000000│丁○○│96年7 月25日│委請友人呂穎凱│   100 元 │(甲)左列金融帳戶之開│
│    │          │行士林分行    │            │      │            │代為匯款新臺幣│          │  戶基本資料（客戶│
│    │          │              │            │      │            │（下同）10,000│          │  資料表、身分證影│
│    │          │              │            │      │            │元；惟其友人呂│          │  本、健保卡影本等│
│    │          │              │            │      │            │穎凱則僅代為匯│          │  件；見臺北地檢96│
│    │          │              │            │      │            │款100 元      │          │  年度偵字第25139 │
│    │          │              │            │      │            │              │          │  號偵查卷第18頁至│
│    │          │              │            │      │            │              │          │  第19頁、士林地檢│
│    │          │              │            │      │            │              │          │  96年度偵字第1158│
│    │          │              │            │      │            │              │          │  2號偵查卷第9頁、│
│    │          │              │            │      │            │              │          │  第91頁至第93之1 │
│    │          │              │            │      │            │              │          │  頁）。          │
│    │          │              │            │      │            │              │          │(乙)左列金融帳戶之存│
│    │          │              │            │      │            │              │          │  款交易明細查詢單│
│    │          │              │            │      │            │              │          │  （基隆地檢97年度│
│    │          │              │            ├───┼──────┼───────┼─────┤  偵字第236 號偵查│
│    │          │              │            │辛○○│96年7 月27日│臺北縣板橋市文│ 29,000元 │  卷第16頁、士林地│
│    │          │              │            │      │            │化路富邦商業銀│          │  檢96年度偵字第11│
│    │          │              │            │      │            │行臺北分行之AT│          │  582 號偵查卷第10│
│    │          │              │            │      │            │M 自動櫃員機  │          │  頁）。          │
│    │          │              │            │      │            │              │          │(丙)證人丁○○之證述│
│    │          │              │            │      │            │              │          │  （臺北地檢96年度│
│    │          │              │            │      │            │              │          │  偵字第25139 號偵│
│    │          │              │            │      │            │              │          │  查卷第10頁至第12│
│    │          │              │            │      │            │              │          │  頁）。          │
│    │          │              │            │      │            │              │          │(丁)證人辛○○之證述│
│    │          │              │            │      │            │              │          │  （士林地檢96年度│
│    │          │              │            │      │            │              │          │  偵字第11582 號偵│
│    │          │              │            │      │            │              │          │  查卷第3 頁至第4 │
│    │          │              │            │      │            │              │          │  頁）。          │
├──┼─────┼───────┼──────┼───┼──────┼───────┼─────┼─────────┤
│  │庚  ○  ○│臺灣中小企業銀│00000000000 │丁○○│96年7 月25日│委請友人呂穎凱│ 30,000元 │(甲)左列金融帳戶之開│
│    │          │行大園分行    │            │      │            │代為匯款新臺幣│          │  戶基本資料（印鑑│
│    │          │              │            │      │            │30,000元。    │          │  卡、身分證影本、│
│    │          │              │            │      │            │              │          │  客戶資料卡等件；│
│    │          │              │            │      │            │              │          │  見臺北地檢96年度│
│    │          │              │            │      │            │              │          │  偵字第25139 號偵│
│    │          │              │            │      │            │              │          │  查卷第16頁、士林│
│    │          │              │            │      │            │              │          │  地檢96年度偵字第│
│    │          │              │            │      │            │              │          │  11582 號偵查卷第│
│    │          │              │            │      │            │              │          │  95頁至第98頁）。│
│    │          │              │            │      │            │              │          │(乙)左列金融帳戶之存│
│    │          │              │            │      │            │              │          │  款交易明細查詢單│
│    │          │              │            │      │            │              │          │  （基隆地檢97年度│
│    │          │              │            │      │            │              │          │  偵字第236 號偵查│
│    │          │              │            │      │            │              │          │  卷第18頁至第20頁│
│    │          │              │            │      │            │              │          │  ）。            │
│    │          │              │            │      │            │              │          │(丙)證人丁○○之證述│
│    │          │              │            │      │            │              │          │  （臺北地檢96年度│
│    │          │              │            │      │            │              │          │  偵字第25139 號偵│
│    │          │              │            │      │            │              │          │  查卷第10頁至第12│
│    │          │              │            │      │            │              │          │  頁）。          │
├──┼─────┼───────┼──────┼───┼──────┼───────┼─────┼─────────┤
│  │庚  ○  ○│中華郵政股份有│000000000000│戊○○│96年8 月10日│嘉義縣嘉義市成│ 19,998元 │(甲)左列金融帳戶之開│
│    │          │限公司「基隆安│55          │      │            │功郵局之ATM 自│          │  戶基本資料（郵政│
│    │          │樂路」郵局    │            │      │            │動櫃員機      │          │  存簿儲金立帳申請│
│    │          │              │            │      │            │              │          │  書、印鑑卡、身分│
│    │          │              │            │      │            │              │          │  證影本；見士林地│
│    │          │              │            │      │            │              │          │  檢96年度偵字第11│
│    │          │              │            │      │            │              │          │  154 號偵查卷第11│
│    │          │              │            │      │            │              │          │  5 頁至第118 頁）│
│    │          │              │            │      │            │              │          │  。              │
│    │          │              │            │      │            │              │          │(乙)左列金融帳戶之歷│
│    │          │              │            │      │            │              │          │  史交易清單（士林│
│    │          │              │            │      │            │              │          │  地檢96年度偵字第│
│    │          │              │            │      │            │              │          │  11154 號偵查卷第│
│    │          │              │            ├───┼──────┼───────┼─────┤  115 頁至第118 頁│
│    │          │              │            │己○○│96年8 月10日│臺中市早溪郵局│ 29,983元 │  、士林地檢96年度│
│    │          │              │            │      │            │之ATM 自動櫃員│          │  偵字第11582 號偵│
│    │          │              │            │      │            │機            │          │  查卷第107 頁）。│
│    │          │              │            │      │            │              │          │  臺灣郵政股份有限│
│    │          │              │            │      │            │              │          │  公司96年10月19日│
│    │          │              │            │      │            │              │          │  儲字第0960729390│
│    │          │              │            │      │            │              │          │  號函暨附件（士林│
│    │          │              │            │      │            │              │          │  地檢96年度偵字第│
│    │          │              │            │      │            │              │          │  11154 號偵查卷第│
│    │          │              │            │      │            │              │          │  108 頁至第109 頁│
│    │          │              │            │      │            │              │          │  ）。            │
│    │          │              │            │      │            │              │          │(丙)戊○○郵局存摺節│
│    │          │              │            │      │            │              │          │  本（士林地檢96年│
│    │          │              │            │      │            │              │          │  度偵字第11154 號│
│    │          │              │            │      │            │              │          │  偵查卷第52頁至第│
│    │          │              │            │      │            │              │          │  53頁）、戊○○帳│
│    │          │              │            ├───┼──────┼───────┼─────┤  戶存提詳情表（同│
│    │          │              │            │丙○○│96年8 月9 日│臺北市○○○路│ 23,456元 │  上偵查卷第82頁）│
│    │          │              │            │      │            │二段之ATM 自動│          │  。              │
│    │          │              │            │      │            │櫃員機        │          │(丁)己○○郵局存摺節│
│    │          │              │            │      │            │              │          │  本（士林地檢96年│
│    │          │              │            │      │            │              │          │  度偵字第11154 號│
│    │          │              │            │      │            │              │          │  偵查卷第54頁至第│
│    │          │              │            │      │            │              │          │  55頁）、己○○帳│
│    │          │              │            │      │            │              │          │  戶存提詳情表（同│
│    │          │              │            │      │            │              │          │  上偵查卷第81頁）│
│    │          │              │            │      │            │              │          │  。              │
│    │          │              │            │      │            │              │          │(戊)丙○○自動櫃員機│
│    │          │              │            │      │            │              │          │  交易明細表（士林│
│    │          │              │            │      │            │              │          │  地檢97年度偵字第│
│    │          │              │            │      │            │              │          │  5540號偵查卷第6 │
│    │          │              │            │      │            │              │          │  頁）。          │
│    │          │              │            │      │            │              │          │(己)乙○○郵政國內匯│
│    │          │              │            │      │            │              │          │  款執據（士林地檢│
│    │          │              │            │      │            │              │          │  96年度偵字第1158│
│    │          │              │            │      │            │              │          │  2 號偵查卷第108 │
│    │          │              │            ├───┼──────┼───────┼─────┤  頁）。          │
│    │          │              │            │乙○○│96年8 月10日│嘉義縣嘉義市文│  2,000元 │(庚)證人戊○○之證述│
│    │          │              │            │      │            │化路郵局      │          │  （士林地檢96年度│
│    │          │              │            │      │            │              │          │  偵字第11154 號偵│
│    │          │              │            │      │            │              │          │  查卷第46頁至第48│
│    │          │              │            │      │            │              │          │  頁、第122 頁）。│
│    │          │              │            │      │            │              │          │(辛)證人己○○之證述│
│    │          │              │            │      │            │              │          │  （士林地檢96年度│
│    │          │              │            │      │            │              │          │  偵字第11154 號偵│
│    │          │              │            │      │            │              │          │  查卷第46頁至第48│
│    │          │              │            │      │            │              │          │  頁、第122 頁）。│
│    │          │              │            │      │            │              │          │(壬)證人丙○○之證述│
│    │          │              │            │      │            │              │          │  （士林地檢97年度│
│    │          │              │            │      │            │              │          │  偵字第5540號偵查│
│    │          │              │            │      │            │              │          │  卷第5 頁）。    │
│    │          │              │            │      │            │              │          │(癸)證人乙○○之證述│
│    │          │              │            │      │            │              │          │  （士林地檢96年度│
│    │          │              │            │      │            │              │          │  偵字第11582 號偵│
│    │          │              │            │      │            │              │          │  查卷第103 頁至第│
│    │          │              │            │      │            │              │          │  104 頁）。      │
└──┴─────┴───────┴──────┴───┴──────┴───────┴─────┴─────────┘


司法院資訊處製作；財團法人民間司法改革基金會備份。
